【裁判字號】    97,聲再,3
【裁判日期】    970229
【裁判案由】    拆屋還地等
【裁判全文】
臺灣高等法院民事裁定                 97年度聲再字第3號
聲請人  甲○○○
上聲請人與相對人新竹縣竹北市府前自辦市地重劃會間拆屋還地
等事件，聲請人對於中華民國本院96年度再易字第182號確定裁
定聲請再審，本院裁定如下：
    主  文
聲請駁回。
聲請訴訟費用由聲請人負擔。
    理  由
一、本件聲請人對本院96年度再易字第182號確定裁定（以下稱
    182號確定裁定）聲請再審，其聲請意旨略以：相對人新竹
    縣竹北市府前自辦市地重劃會輔助一審被告泉辰股份有限公
    司行使代位，顯有為兩造彼此獲利為請求之目的，其等有法
    律上利害關係，不能適用代位權，原審有積極適用民事訴訟
    法第58條第1項訴訟參加要件之違法。另聲請人確有房屋稅
    籍資料與完稅證明，惟原審以偏概全，錯誤解釋房屋稅條例
    第3條、第4條第1項規定，亦有消極不適用法規之違法。再
    者，原審訊問證人陳福昇證稱：「上訴人主張A、B、C部分
    ，均不在我所繪製之複丈成果圖A、B、C、D、E、F範圍內」
    等語。然相對人聲稱竹北市○○段中斗崙小段137建號之複
    丈成果圖A、B、C三部分，無論是建物形狀或面積，皆與聲
    請人所提之建物測量成果圖之D、E、F部分並無二致，相較
    兩造說詞，明顯矛盾。則聲請人所提建物A、B、C存在性亦
    為聲請再審之理由。爰依民事訴訟法第496條第1項第1款、
    第10款規定聲請本件再審。聲明：本院第182號確定裁定；
    本院95年度再易字第109號、95年度再易字第176號確定判決
    ；96年度再易字第35號、96年度再易字第75號、96年度再易
    字第102號、96年度再易字第143號、96年度再易字第175號
    確定裁定；本院94年度上易字第297號、原法院94年度訴字
    第30號確定判決，不利於聲請人暨命負擔訴訟費用之裁判，
    均廢棄。上廢棄部分，相對人前審之訴駁回，及第一、二審
    、本件暨前次所有再審訴訟費用均由相對人負擔。
二、查，聲請人就本院96年度再易字第175號確定裁定 (以下簡
    稱175號裁定)因適用民法第765條、最高法院27年抗字第820
    號判例、民法物權編施行法第2條、第3條第2項、民事訴訟
    法第469條第6款、最高法院40年臺上字第144號判例、司法
    院大法官釋字第374號解釋，顯有錯誤，認有民事訴訟法第4
    96條第1項第1款之再審事由聲請再審，經本院182號確定裁
    定駁回其再審之聲請。核其駁回理由，係認聲請人對本院96
    年度再易字第143號確定裁定聲請再審為同一事由，且經175
    號裁定於理由欄四(一)認聲請人以最高法院27年抗字第820號
    判例、民事訴訟法第469條第6款所為之主張，於法無據；而
    以司法院大法官釋字第374號解釋為據之再審事由，亦由175
    號裁定理由欄四(三)敘明未予採信；另關於聲請人所指摘有違
    民法第765條、民法物權編施行法第2條、第3條第2項部分，
    175號裁定理由欄五內已認聲請人係以相同事由聲請再審，
    於法不合等情，業據本院調閱182號確定裁定卷確認無訛。
    則本院182號確定裁定並無引用民事訴訟法第58條，或應引
    用房屋稅條例第3條、第4條第1項之情形，亦未訊問證人陳
    福昇，本院182號確定裁定即無聲請人所陳適用法規顯有錯
    誤，或證人、鑑定人經具結後，就為判決基礎之證言、鑑定
    為虛偽陳述之再審事由。聲請人依民事訴訟法第496條第1項
    第1款、第10款聲請本件再審，為無理由，應予駁回。
三、據上論結，本件再審之聲請為無理由，爰裁定為如主文。
中    華    民    國    97    年    2     月    29    日
                    民事第11庭
                        審判長法  官  鄭雅萍
                              法  官  詹文馨
                              法  官  蘇芹英
正本係照原本作成。
不得抗告。
中    華    民    國    97    年    2     月    29    日
                              書記官  林初枝


司法院資訊處製作；財團法人民間司法改革基金會備份。
